【裁判字號】    94,訴,779
【裁判日期】    950103
【裁判案由】    違反毒品危害防制條例
【裁判全文】
臺灣屏東地方法院刑事判決               94年度訴字第779號
公  訴  人  臺灣屏東地方法院檢察署檢察官
被      告  甲○○
                    現在臺灣屏東看守所羈押中
上列被告因違反毒品危害防制條例案件，經檢察官提起公訴（94
年度毒偵字第1741號），及移送併辦（94年度毒偵字第2128號、
94年度毒偵字第2847號）被告就被訴事實為有罪之陳述，本院裁
定行簡式審判程序，判決如下：
    主  文
甲○○連續施用第一級毒品，處有期徒刑壹年，扣案之第一級毒
品海洛因貳包（分別為驗後淨重零點零壹公克、毛重零點貳公克
）均沒收銷燬，扣案之注射針筒貳支及削尖吸管壹支均沒收。又
連續施用第二級毒品，累犯，處有期徒刑捌月，扣案之第二級毒
品甲基安非他命壹包（驗後毛重零點貳公克）沒收銷燬。應執行
有期徒刑壹年陸月，扣案之第一級毒品海洛因貳包（分別為驗後
淨重零點零壹公克、毛重零點貳公克）、第二級毒品甲基安非他
命壹包（驗後毛重零點貳公克）均沒收銷燬，扣案之注射針筒貳
支及削尖吸管壹支均沒收。
    事  實
一、甲○○前於民國81年間因違反懲治盜匪條例案件，經本院以
    81年度易字第471 號判決判處有期徒刑8 年6 月，並迭經臺
    灣高等法院高雄分院81年度上訴字第1588號判決、最高法院
    82年度台上字第197 號判決駁回上訴而確定，自82年3 月5
    日起入監服刑，迄86年12月4 日因縮短刑期假釋出監，迨於
    89年6 月25日縮刑期滿未經撤銷假釋以視為執行完畢論。另
    其於89年間因施用毒品案件，經本院以89年度毒聲字第1720
    號裁定送觀察、勒戒後，認有繼續施用毒品之傾向，再經本
    院以89年度毒聲字第2469號裁定入戒治處所施以強制戒治，
    其後經本院以90年度毒聲字第582 號裁定停止戒治，所餘戒
    治期間付保護管束，嗣再經本院以90年度毒聲字第1265號裁
    定撤銷停止戒治，而於91年3 月15日強制戒治期滿，由臺灣
    屏東地方法院檢察署檢察官於91年4 月18日，以91年度戒毒
    偵字第98號不起訴處分確定；復於92年間因施用毒品案件，
    經本院以92年度毒聲字第45號裁定入戒治處所施以強制戒治
    （同時由臺灣屏東地方法院檢察署檢察官向本院提起公訴，
    經本院以92年度訴字第72號判決判處應執行有期徒刑1 年確
    定），其後經本院以92年度毒聲字第1095號裁定停止戒治，
    所餘戒治期間付保護管束，嗣再因施用毒品而經本院以92年
    度毒聲字第1442號裁定撤銷停止戒治（同時由臺灣屏東地方
    法院檢察署檢察官向本院提起公訴，經本院以92年度訴字第
    760 號判決判處應執行有期徒刑8 月確定），後因毒品危害
    防制條例修正而於93年1 月9 日出戒治所。詎其猶不知悛悔
    ，於強制戒治執行完畢釋放後5 年內，復基於施用第一級毒
    品海洛因之概括犯意，於94年6 月27日某時，在屏東縣麟洛
    鄉運動公園廁所內，以將第一級毒品海洛因加水再以注射針
    筒注入體內之方式，施用第一級毒品海洛因1 次，於94年7
    月2 日凌晨3 時30分許，因形跡可疑為警在屏東縣屏東市○
    ○○路○ 段93巷36號前攔檢而查獲；其經警採尿由臺灣屏東
    地方法院檢察署檢察官飭回後，復承前揭施用第一級毒品海
    洛因之概括犯意，自94年7 月下旬某日起至同年8 月9 日22
    時許止，在屏東縣屏東市○○路某網咖店，以上述方式，約
    2 、3 天施用第一級毒品海洛因1 次之頻率，連續施用第一
    級毒品海洛因多次，於94年8 月11日凌晨1 時30分許，因形
    跡可疑為警在屏東縣屏東市○○路與博愛路口攔檢而查獲，
    並扣得第一級毒品海洛因1 包（驗後淨重0.01公克）及其所
    有供施用第一級毒品海洛因用之注射針筒、削尖吸管各1 支
    ；其經警採尿由臺灣屏東地方法院檢察署檢察官飭回後，至
    94年11月17日15時30分許止，復承前揭施用第一級毒品海洛
    因之概括犯意，在屏東火車站廁所內及屏東縣屏東市糖廠附
    近廁所內等處，以上述方式、頻率，連續施用第一級毒品海
    洛因多次，於94年11月18日17時30分許，因形跡可疑為警在
    屏東縣屏東市○○路與高原街口攔檢而查獲，並扣得第一級
    毒品海洛因1 包（毛重0.2 公克）及其所有供施用第一級毒
    品海洛因用之注射針筒1 支。甲○○並另基於施用第二級毒
    品甲基安非他命之概括犯意，自94年6 月25日14時許起，至
    同年7 月1 日22時許止，在屏東縣麟洛鄉運動公園及不詳加
    油站之廁所內，以將第二級毒品甲基安非他命置於鋁箔紙上
    加熱燒烤再吸食所產生煙霧之方式，約2 、3 天施用第二級
    毒品甲基安非他命1 次之頻率，連續施用第二級毒品甲基安
    非他命多次，於94年7 月2 日凌晨3 時30分許，因形跡可疑
    為警在屏東縣屏東市○○○路○ 段93巷36號前攔檢而查獲，
    並扣得第二級毒品甲基安非他命1 包（驗後毛重0.2 公克）
    ；其經警採尿由臺灣屏東地方法院檢察署檢察官飭回後，復
    承前揭施用第二級毒品甲基安非他命之概括犯意，於94年8
    月7 日16時許，在屏東火車站廁所內，以將第二級毒品甲基
    安非他命置於玻璃球內加熱燒烤再吸食所產生煙霧之方式，
    施用第二級毒品甲基安非他命1 次，於94年8 月11日凌晨1
    時30分許，因形跡可疑為警在屏東縣屏東市○○路與博愛路
    口攔檢而查獲；其經警採尿由臺灣屏東地方法院檢察署檢察
    官飭回後，至94年11月初某日止，復承前揭施用第二級毒品
    甲基安非他命之概括犯意，在屏東火車站廁所內及屏東縣屏
    東市某網咖店廁所內等處，以上述方式，約2 星期施用第二
    級毒品甲基安非他命1 次之頻率，連續施用第二級毒品甲基
    安非他命多次，於94年11月18日17時30分許，因形跡可疑為
    警在屏東縣屏東市○○路與高原街口攔檢而查獲。
二、案經屏東縣警察局屏東分局報請臺灣屏東地方法院檢察署檢
    察官偵查起訴及移送併辦。甲○○於審理時逃匿，經本院發
    布通緝後，始於94年11月18日為警逮捕歸案。
    理  由
一、本件被告甲○○所犯係死刑、無期徒刑、最輕本刑為3 年以
    上有期徒刑以外之罪，其於準備程序中就被訴事實為有罪之
    陳述，經法官告知簡式審判程序之旨，並聽取檢察官、被告
    之意見後，本院認為適宜由受命法官獨任進行簡式審判程序
    ，合先敘明。
二、上揭事實，業據被告甲○○於警詢時、偵查中及本院審理時
    均坦承不諱，並有第一級毒品海洛因2 包（分別為驗後淨重
    0.01公克、毛重0.2 公克）、第二級毒品甲基安非他命1 包
    （驗後毛重0.2 公克）、注射針筒2 支、削尖吸管1 支扣案
    可稽。又扣案之第一級毒品海洛因1 包（驗後淨重0.01公克
    ），經送請法務部調查局以化學呈色法及氣相層析質譜儀分
    析法檢驗，確含第一級毒品海洛因成分，有該局調科壹字第
    240003890 號鑑定通知書1 紙（見本院卷第36頁）附卷可稽
    ；扣案之第一級毒品海洛因1 包（驗後毛重0.2 公克），經
    屏東縣警察局屏東分局民生派出所依臺灣尖端先進生技醫藥
    公司製造之海洛因簡易快速篩檢試劑初步檢驗，確呈第一級
    毒品海洛因反應，有該所查獲涉嫌毒品危害防制條例毒品初
    步檢驗報告書1 紙（見94年度毒偵字第2847號警卷第14頁）
    附卷可稽；扣案之第二級毒品甲基安非他命1 包（驗後毛重
    0.2 公克），經送請高雄醫學大學附設中和紀念醫院以薄層
    色層分析法及氣體色層- 質譜分析法檢驗，確呈第二級毒品
    甲基安非他命陽性反應，有該院檢驗報告1 紙（見本院卷第
    25頁）附卷可稽。且被告分別於94年7 月2 日5 時40分、同
    年8 月11日2 時35分為警所採集之尿液檢體，經送請臺灣檢
    驗科技股份有限公司以酵素免疫分析法及氣相層析質譜儀法
    檢驗，結果均呈甲基安非他命及嗎啡陽性反應，有該公司之
    濫用藥物尿液檢驗報告2 紙（見94年度毒偵字第1741號卷第
    25頁、94年度毒偵字第2128號卷第27頁）在卷足憑；又被告
    於94年11月18日18時30分為警所採集之尿液檢體，經送請上
    開公司以上述方法檢驗，結果呈嗎啡陽性反應，而其尿液中
    含甲基安非他命之濃度為368ng/ml，亦有該公司之濫用藥物
    尿液檢驗報告1 紙（見本院卷第91頁）在卷足憑，堪信被告
    上開自白確與事實相符，至上開濫用藥物尿液檢驗報告雖判
    定被告之尿液呈安非他命類陰性反應，惟被告之尿液中含甲
    基安非他命濃度為368ng/ml，安非他命濃度為226ng/ml，係
    因其尿液中含甲基安非他命濃度未逾500ng/ml，故依行政院
    衛生署頒布之濫用藥物尿液檢驗作業準則第18條之規定應判
    定為陰性，非謂被告之尿液並無任何甲基安非他命反應，且
    該準則第20條復規定：「司法案件之濫用藥物尿液，必要時
    得採用最低可定量濃度為閾值，不受第15條、第18條規定限
    制」，再被告已自承施用第二級毒品甲基安非他命，是尚難
    以該濫用藥物尿液檢驗報告載有被告之尿液呈安非他命類陰
    性反應而採為對被告有利認定之依據，併此敘明。再被告先
    前如事實欄所載，其於89年間因施用毒品案件，經本院以89
    年度毒聲字第1720號裁定送觀察、勒戒後，認有繼續施用毒
    品之傾向，再經本院以89年度毒聲字第2469號裁定入戒治處
    所施以強制戒治，其後經本院以90年度毒聲字第582 號裁定
    停止戒治，所餘戒治期間付保護管束，嗣再經本院以90 年
    度毒聲字第1265號裁定撤銷停止戒治，而於91年3 月15日強
    制戒治期滿，由臺灣屏東地方法院檢察署檢察官於91年4 月
    18日，以91年度戒毒偵字第98號不起訴處分確定；復於92
    年間因施用毒品案件，經本院以92年度毒聲字第45號裁定入
    戒治處所施以強制戒治（同時由臺灣屏東地方法院檢察署檢
    察官向本院提起公訴，經本院以92年度訴字第72號判決判處
    應執行有期徒刑1 年確定），其後經本院以92年度毒聲字第
    1095號裁定停止戒治，所餘戒治期間付保護管束，嗣再因施
    用毒品而經本院以92年度毒聲字第1442號裁定撤銷停止戒治
    （同時由臺灣屏東地方法院檢察署檢察官向本院提起公訴，
    經本院以92年度訴字第760 號判決判處應執行有期徒刑8 月
    確定），後因毒品危害防制條例修正而於93年1 月9 日出戒
    治所等情，有臺灣屏東地方法院檢察署檢察官91年度戒毒偵
    字第98號不起訴處分書（見94年度毒偵字第1741號卷第33頁
    ）、全國施用毒品案件紀錄表及臺灣高等法院被告前案紀錄
    表各1 份在卷足憑，本件事證已臻明確，被告於強制戒治執
    行完畢釋放後5 年內，再犯本件連續施用第一級毒品海洛因
    及第二級毒品甲基安非他命之犯行洵堪認定。
三、查海洛因為毒品危害防制條例第2 條第2 項第1 款明定之第
    一級毒品；甲基安非他命為同條例第2 條第2 項第2 款明定
    之第二級毒品，均不得持有及施用，核被告甲○○所為，係
    犯毒品危害防制條例第10條第1 項之施用第一級毒品罪及同
    條第2 項之施用第二級毒品罪。其施用前、後持有第一級毒
    品海洛因及第二級毒品甲基安非他命之低度行為，應分別為
    其施用第一級毒品海洛因及第二級毒品甲基安非他命之高度
    行為所吸收，不另論罪；其先後多次施用第一級毒品海洛因
    及第二級毒品甲基安非他命犯行，時間緊接、犯罪構成要件
    相同，顯然基於概括犯意反覆為之，均為連續犯，應依刑法
    第56條之規定各論以一罪，並均依法加重其刑；其所犯施用
    第一級毒品罪及施用第二級毒品罪2 罪間，犯意個別、行為
    互殊，應予分論併罰。再被告曾於81年間因違反懲治盜匪條
    例案件，經本院以81年度易字第471 號判決判處有期徒刑8
    年6 月，並迭經臺灣高等法院高雄分院81年度上訴字第1588
    號、最高法院82年度台上字第197 號駁回上訴而確定，自82
    年3 月5 日起入監服刑，迄86年12月4 日因縮短刑期假釋出
    監，迨於89年6 月25日縮刑期滿未經撤銷假釋以視為執行完
    畢論等情，有臺灣高等法院被告前案紀錄表1 份在卷可稽，
    其於受有期徒刑之執行完畢後，5 年以內（即94年6 月25日
    ）再犯本件連續施用第二級毒品罪，為累犯，應依刑法第47
    條之規定遞加重其刑。檢察官雖僅就被告於94年6 月27日21
    時許所為之施用第一級毒品海洛因犯行，及其於自94年6 月
    25日14時許起至同年7 月2 日3 時30分許往前回溯96小時內
    某時止所為之施用第二級毒品甲基安非他命犯行提起公訴，
    惟被告其餘如事實欄所載之連續施用第一級毒品海洛因及第
    二級毒品甲基安非他命犯行與原起訴論罪之施用第一級毒品
    海洛因及第二級毒品甲基安非他命部分，既具有連續犯之裁
    判上一罪關係，依審判不可分原則，乃為起訴效力所及，本
    院自得併予審判，併此敘明。爰審酌被告前經觀察、勒戒及
    強制戒治後，仍未戒斷其施用毒品之惡習，且其於經查獲後
    復反覆為相同之犯行，足見其毫無悔意，並參酌其素行狀況
    、犯罪之動機、目的、手段、所生戕害其身心情形及犯罪後
    坦承犯行，態度尚非惡劣等一切情狀，分別就其施用第一級
    毒品海洛因及第二級毒品甲基安非他命犯行，量處如主文所
    示之刑，並定其應執行刑，以資懲儆。
四、扣案之第一級毒品海洛因2 包（分別為驗後淨重0.01公克、
    毛重0.2 公克）、第二級毒品甲基安非他命1 包（驗後毛重
    0.2 公克），均係查獲之毒品，已如上述，應依毒品危害防
    制條例第18條第1 項前段之規定，予以沒收銷燬之。扣案之
    注射針筒2 支、削尖吸管1 支，均係被告甲○○所有，供其
    施用毒品犯行所用之物，業據其供明在卷，爰依刑法第38條
    第1 項第2 款之規定，宣告沒收之。至扣案之綠色小布包1
    只，係裝放毒品之物，非供被告施用毒品犯行所用之物，亦
    非屬違禁物，爰不予宣告沒收，
據上論斷，應依刑事訴訟法第299 條第1 項前段、第273 條之1
第1 項，毒品危害防制條例第10條第1 項、第2 項、第18條第1
項前段，刑法第11條、第56條、第47條、第38條第1 項第2 款、
第51條第5 款，判決如主文。
本案經檢察官葉容芳到庭執行職務。
中    華    民    國    95    年    1     月    3     日
                  刑事第五庭    法  官  林家聖
以上正本證明與原本無異。
如不服本判決應於收受本判決送達後10日內向本院提出上訴書狀
，其未敘述上訴理由者，並得於提起上訴後10日內向本院補提理
由書狀（均須按他造當事人之人數附繕本）「切勿逕送上級法院
」
中    華    民    國    95    年    1     月    3    日
                                書記官  莊正彬
附錄本判決論罪科刑法條全文：
毒品危害防制條例第10條
施用第一級毒品者，處六月以上五年以下有期徒刑。
施用第二級毒品者，處三年以下有期徒刑。


司法院資訊處製作；財團法人民間司法改革基金會備份。
